ACORDAO-COMPLETO-2484664

ACÓRDÃO DE RELAÇÃO

ACÓRDÃO DE RELAÇÃO 1562/2021 ATA 24/2021 - PLENÁRIO

Acórdão 1562/2021-TCU-Plenário
VISTOS, relatados e discutidos estes autos de Acompanhamento referente ao Acordo de Leniência ora em fase de negociação entre a Controladoria-Geral da União - CGU/Advocacia-Geral da União - AGU e a empresa Rolls-Royce Energy Systems Inc., autuado a partir de informe (peça 2) encaminhado pela CGU por meio das contas de correio eletrônico funcional pertencentes, respectivamente, ao Secretário-Adjunto da Secretaria Geral de Controle Externo e ao titular da Secretaria de Orientação, Métodos, Informações e Inteligência para o Controle Externo e o Combate à Corrupção - SOMA;
Considerando o Acordo de Cooperação Técnica (ACT) firmado, em 6 de agosto de 2020, entre a Controladoria-Geral da União, a Advocacia-Geral da União, o Tribunal de Contas da União e o Ministério da Justiça e Segurança Pública, com a finalidade de definir diretrizes e ações em matéria de combate à corrupção, especialmente em relação aos acordos de leniência previstos na Lei nº 12.846/2013;
Considerando que a segunda ação operacional do ACT estabelece que o TCU encaminhará informações à CGU e AGU sobre fatos sujeitos a sua jurisdição, visando a incrementar-se a segurança jurídica e o trabalho integrado e coordenado das instituições na condução da negociação e a celebração dos acordos de leniência nos termos da Lei 12.846/2013;
Considerando que, com base em pesquisas realizadas pela SOMA e pela Seproc, nos sistemas do TCU, não foram identificadas ocorrências que possam ter repercussão direta no acordo de leniência a ser celebrado;
Considerando que não foram carreadas aos autos informações necessárias e suficientes para emissão de parecer conclusivo sobre os cálculos do dano realizados pela CGU;
Considerando que o TCU e a CGU ainda estão discutindo formas de parametrizar o cálculo e o protocolo de comunicação dos elementos necessários ao cálculo dos valores de dano no âmbito do Acordo de Cooperação Técnica, não sendo possível ainda, que o TCU se manifeste a respeito do atendimento aos critérios de quitação de ressarcimento dos danos tratados no acordo em questão, nos termos da segunda ação operacional, item 2 do ACT, sem prejuízo de "emitir parecer posterior";
Considerando que a matéria analisada nos presentes autos já está sendo devidamente tratada no processo TC Processo 003.458/2019-9 (em andamento, sem instrução e sem deliberação de mérito) , relator Ministro Raimundo Carreiro, que versa sobre acompanhamento autuado em virtude da manifestação de interessa da empresa Rolls Royce PLC em firmar acordo de leniência com a CGU; e
Considerando, por fim, os pareceres uniformes exarados pela unidade técnica às peças 9 a 11;
ACORDAM os Ministros do Tribunal de Contas da União, com fundamento no art. 143, inciso V, do Regimento Interno/TCU, em:
a) dar ciência à Controladoria-Geral da União e à Advocacia-Geral da União que:
	a.1) nas pesquisas realizadas neste Tribunal, não foram localizados processos referentes à empresa Rolls-Royce Energy Systems Inc. que possam ter repercussão no acordo de leniência a ser celebrado; e
	a.2) não há elementos suficientes nos autos que permitam a manifestação do TCU pela quitação do dano integral, o que poderá ser resolvido em casos futuros por meio da definição de conteúdo mínimo dos informes a serem remetidos ao Tribunal;
b) apensar o TC Processo 008.700/2021-4 ao TC Processo 003.458/2019-9, ambos sob a relatoria do Ministro Raimundo Carreiro, conforme previsto no art.18-F da Resolução 175/2005, c/c o art. 36 da Resolução 259/2014;
	c)	encaminhar cópia deste Acórdão e da instrução à peça 9 à CGU e à AGU; e
	d)	arquivar o presente processo, com base no art.169, inciso V, do Regimento Interno/TCU.
1. Processo TC-Processo 008.700/2021-4 (ACOMPANHAMENTO) 
	1.1. Responsável: Identidade preservada (art. 55, caput, da Lei n. 8.443/1992) 
	1.2. Interessado: Identidade preservada (art. 55, caput, da Lei n. 8.443/1992) 
	1.3. Relator: Ministro Raimundo Carreiro
	1.4. Representante do Ministério Público: não atuou
	1.5. Unidade Técnica: Secretaria de Orientação, Métodos, Informações e Inteligência para o CE e o Combate à Corrupção (Soma) .
	1.6. Representação legal: não há.
	1.7. Determinações/Recomendações/Orientações: não há.

ACORDAO-COMPLETO-2530158

Acórdão de Relação 946/2022 - Plenário

Acórdão de Relação

RAIMUNDO CARREIRO

não há.

Não atuou

ACOMPANHAMENTO (ACOM)

Secretaria de Orientação, Métodos, Informações e Inteligência para o CE e o Combate à Corrupção (Soma).